【裁判字號】    89,交聲,84
【裁判日期】    890830
【裁判案由】    聲明異議
【裁判全文】
臺灣臺中地方法院交通事件裁定                    八十九年度交聲字第八四號
    原處分機關  交通部公路局台中區監理
    受處分人    甲○○
右列受處分人因違反道路交通管理處罰條例案件，對於交通部公路局台中區○○○○
○道路交通管理事件裁決書（中華民國八十九年七月十日中監違裁字第六０－Ｈ00
000000號）聲明異議，本院裁定如左：
    主  文
異議駁回。
    理  由
一、按汽車在禁止臨時停車處所不得停車；汽車駕駛人停車時，在禁止臨時停車處所
    停車者，處新台幣六百元以上一千二百元以下罰鍰。道路交通安全規則第一百十
    二條第一款，道路交通管理處罰條例第五十六條第一項第一款分別定有明文。
二、本件聲明異議意旨略以：異議人於民國八十九年五月二十三日駕駛車號ＬＭ－七
    三九五號自小客車搭載乘客廖慧美，於台中縣沙鹿鎮○○路郵局左前方暫停讓乘
    客下車寄掛號信件，異議人當時並未離座而於車上等候，未料舉發人逕自由車後
    方拍攝照片舉發違規停車駕駛人離座，惟舉發之照片無從證明異議人有離座，且
    自車後方拍照，則所有行進中車輛，均可謂違規停車。另舉發人當時大可將違規
    單夾在車前擋風玻璃，或由車輛前方拍照，則駕駛人有無離座一目瞭然，本件異
    議人確實未離座違規停車，原處分機關不查，逕依舉發人填製之舉發違反道路交
    通管理事件通知單，顯有違誤，是爰依法聲明異議，請求撤銷原處分云云。
三、經查，本件異議人對於其駕車於台中縣沙鹿鎮○○路郵局前停車一節並不爭執，
    另證人廖慧美即異議人搭載之乘客亦證稱：當天我有搭受處分人的車子到郵局去
    寄掛號信，一共寄了五件（庭呈交寄大宗掛號函件收據），我當時進去郵局約一
    、二分鐘就走出來了，我出來時受處分人還在車上，向他說要填寫單子還要等一
    下，要他再等一下，大概是十一點初出來，我回到郵局填單時，前面還有一人排
    隊，至於我何時進郵局我並不清楚等語在卷。又舉發異議人違規之台中縣警察局
    清水分局沙鹿分駐所警員林哲雄於八十九年八月九日到庭證稱：舉發與他有無在
    車上無關，因他停在車道上面，是停放在禁止臨時停車的地方，另外路邊臨時停
    車只能停三分鐘，他停放的時間也已超過三分鐘，我十點五十二分拍攝，十點五
    十六分另拍攝騎機車未戴安全帽的照片，十點五十七分再拍攝時，他還在現場等
    語在卷，並提出舉發當日所拍攝之照片三張為證，是當日異議人確係將車子停放
    在郵局前方之車道中間等待同事下車郵寄掛號郵件，且其停放位置，並已佔據整
    個車道，妨害其他車輛行進無誤。
四、次按，汽車違反道路交通管理事件，經以科學儀器取得違規證據資料，足資認定
    其違規事實者，當場不能或不宜攔截製單舉發者，得逕舉發之，違反道路交通管
    理事件統一裁罰標準及處理細則第二十三條第一項第五款定有明文。查，本件舉
    發警員係從異議人停車之車後拍攝異議人違規停車之照片，並逕行舉發填製舉發
    違反道路交通管理事件通知單載明違規事實：禁止臨時停車處（車道）停車駕駛
    離座。原處分機關復依該舉發違規通知單裁處舉發違規事實：在禁止臨時停車處
    所停車，並處以最低罰鍰新台幣六百元，逾期最高罰鍰一千二百元。有台中縣警
    察局舉發違反道路交通管理事件通知單、交通部公路局台中區○○○○○道路交
    通管理事件裁決書各一紙在卷可稽，並有照片為證，是執勤警員自車後發現異議
    人有違規停車之事實，雖未即至車前拍照或查證駕駛人是否仍在車上，然舉發員
    警既已以科學儀器相機拍攝存證，該照片已足以為異議人於禁止臨時停車處（車
    道）違規停車之證據資料，是其逕行填單舉發於法應無不合。至於駕駛人有無離
    座並未影響其業已違規停車之事實，是原處分機關據舉發之事實，認定受處分人
    再禁止臨時停車處所停車，而處以最低罰鍰新台幣六百元，逾期最高罰鍰一千二
    百元之裁決，誠屬於法有據。
五、綜上，車道本即供車輛行進之用，本件異議人臨時停車，且未緊靠道路右側停車
    ，反佔據整個車道，妨害往來車輛之交通，危害公眾安全，其於車道停車，自屬
    於禁止臨時停車處停車，於法有違，且原處分機關據異議人違規事實裁處，並未
    以異議人有無離座為裁處之依據，有該裁決書可憑，是原處分裁處並無不當，本
    件異議人空以駕駛人未無離座之事實，並指稱舉發警員以照相舉發，執行不當，
    原處分裁處有誤云云異議，顯無理由，應予駁回。
據上論斷，應依道路交通案件處理辦法第十九條，裁定如主文。
中      華      民      國    八十九    年      八      月    三十      日
                                      臺灣臺中地方法院交通法庭庭
                                              法  官  陳  淑  芳
右正本證明與原本無異。
如不服本裁定，應於裁定送達後五日內向本院提出抗告狀。
                                          書記官
中      華      民      國    八十九    年      九      月     五       日


司法院資訊處製作；財團法人民間司法改革基金會備份。
